臺灣屏東地方法院民事裁定　　　　　　 100年度財管字第21號
聲　請　人　第一金融資產管理股份有限公司
法定代理人　江金德
代　理　人　楊絮如
上列聲請人聲請選任被繼承人蘇李玉遺產管理人事件，本院裁定
如下：
    主  文
選任李衍志律師為被繼承人蘇李玉（女，民國16年5 月7 日出生
，身分證統一編號：Ｚ000000000號，最後住所地為屏東縣東港鎮
○○街109 巷23號，民國97年7 月19日死亡）之遺產管理人。
聲請程序費用新台幣壹仟元由被繼承人蘇李玉之遺產負擔。
    理  由
一、聲請意旨略以：被繼承人蘇李玉於民國（下同）97年7 月19
    日死亡，其生前與蘇榮臨、蘇正賢前對於高雄區中小企業銀
    行股份有限公司（下稱：中小企業銀行）負有連帶債務新台
    幣（下同）4,248,117 元，其中部分已受償，92年10月27日
    中小企業銀行將該債權讓與龍星昇第五資產管理股份有限公
    司（下稱：龍星昇公司），97年6 月25日龍星昇公司再將該
    債權讓與中華開發資產管理股份有限公司（下稱：中華開發
    公司），而98年6 月30日中華開發公司將該債權讓與上昇國
    際資產管理實業股份有限公司（下稱：上昇公司），98年10
    月16日上昇公司再將上開債權讓與聲請人。因蘇李玉之繼承
    人皆已死亡或拋棄繼承，是否仍有應繼承之人不明，其親屬
    會議復未於繼承開始後一個月內選定遺產管理人。被繼承人
    蘇李玉尚遺有土地五筆（即座落於屏東縣東港鎮○○段第
    20-3號、第20-4號、第20-5號、第20-6號、第20-8號），聲
    請人係利害關係人，爰依法聲請選任被繼承人蘇李玉之遺產
    管理人等語。
二、按繼承開始時，繼承人有無不明者，而無親屬會議，或親屬
    會議未於1 個月內選定遺產管理人者，利害關係人得聲請法
    院選任遺產管理人，並由法院依公示催告程序，定6 個月以
    上之期限，公告繼承人，命於期限內承認繼承，民法第1177
    條、第1178條分別定有明文。上述關於無人承認繼承之規定
    ，於繼承人之有無不明或全部順序之繼承人均拋棄其繼承權
    時，準用關於無人承認繼承之規定，民法第1176條第6 項亦
    有明文。
三、經查：聲請人主張上開各情，業據提出戶籍謄本、繼承系統
    表、債權憑證影本、債權讓與書、土地登記第二類謄本為證
    ，並經本院依職權調取97年度繼字第1054號、第1070號家事
    案卷核閱無誤，堪信為真實，依前開民法第1176條第6 項準
    用關於無人承認繼承之規定，因被繼承人蘇李玉之親屬會議
    並未於其死亡發生之日起1 個月內選定遺產管理人呈報法院
    ，聲請人為被繼承人蘇李玉之債權人，係利害關係人，是依
    首開規定，聲請法院選任遺產管理人，經核並無不合。本院
    參酌李衍志律師為屏東律師公會成員，具法學專才，與聲請
    人及被繼承人間均無何利害關係，能勝任並有意願為遺產管
    理人一職，爰選任李衍志律師為被繼承人蘇李玉之遺產管理
    人。
四、依非訟事件法第157 條，裁定如主文。
中    華    民    國   100    年    8     月    30    日
                        家事庭法  官  朱盈吉
以上正本係照原本作成。
如不服本裁定應於送達後10日內向本院提出抗告狀，並繳納抗告
費新臺幣1,000 元。
                              書記官  蔡明株
中    華    民    國   100    年    8     月    30    日